# 政府补助，相关课题项目采购的设备如何进行核算？

提问人：竹兮恋 时间：2020-11-17 18:11:00
公司与政府部门承担了大量课题项目，项目为支撑能能力建设项目；需要完成的指标包括： 1 套平台； 8 项知识产权；公司针对相关课题经费支出，明确了采购部分相关设备费及相关人员成本。问题 1 ：此类项目如何判断与资产相关的政府补助，还是收益相关的？
问题 2 ：公司针对此类课题项目设备支出核算是按研发费用支出核算，还是要计入固定资产？

回答人：chenyiwei
1 、政府补助的性质取决于对应的支出是否形成本企业的长期资产。因此，应采用系统、合理的方式（如各类支出占项目总支出的比例）将政府补助对应到相应的支出项目，确定该项政府补助是否与资产（如直接购置设备、发生符合资本化条件的开发支出等）相关。
2 、设备支出应计入固定资产，正常计提折旧。根据该设备的用途，其折旧费有全部或部分可以计入相关项目的研发支出。需要注意：虽然税法有 500 万以下的研发专用设备可以一次性扣除的规定，但会计上还是应当正常确认为固定资产，不能一次性费用化。